臺灣臺南地方法院刑事判決　　　　　　　96年度訴字第1467號
公　訴　人　臺灣臺南地方法院檢察署檢察官
被　　　告　乙○○
　　　　　　　　　　（現因另案在臺灣臺南分監執行中）
上列被告因違反毒品危害防制條例等案件，經檢察官提起公訴（
九十六年度毒偵字第三００二號），被告於準備程序就犯罪事實
全部為有罪之陳述，本院合議庭裁定本案由受命法官獨任行簡式
審判程序並判決如下：
    主  文
乙○○施用第一級毒品，累犯，處有期徒刑壹年。扣案之第一級
毒品海洛因伍包（不含袋驗後淨重肆點零肆公克）均沒收銷燬；
又扣案之包裝袋伍只、夾鍊袋伍佰個、削尖吸管肆支、注射針筒
貳支均沒收。
    事  實
一、乙○○曾於民國（下同）九十一年間，因違反毒品危害防制
    條例案件，經本院以九十一年度毒聲字第七四六號裁定令入
    戒治處所施以強制戒治一年，嗣經本院以九十二年度毒聲字
    第一０二五號裁定停止戒治，所餘戒治期間付保護管束，而
    於九十二年六月十六日停止強制戒治釋放出監，指揮書執行
    完畢日期為九十二年十一月十一日，未經撤銷，以已執行完
    畢論。
二、復於九十一年間，因違反毒品危害防制條例案件，經本院以
    九十一年度訴字第四五二號判決判處應執行有期徒刑一年五
    月確定，於九十三年七月十四日縮刑期滿執行完畢。
三、詎猶不知戒除毒癮，於上開強制戒治執行完畢釋放後五年內
    ，明知海洛因係屬毒品危害防制條例第二條第二項第一款所
    明定之第一級毒品，不得持有及施用，竟於九十六年七月二
    十一日下午三時許，在臺南縣永康市○○○路開運橋旁產業
    道路，以注射針筒施用第一級毒品海洛因一次，嗣於同日下
    午四時五十分許，搭乘蔣武宗所駕駛之車號Ｎ六－四九五二
    號自用小客車，在臺南縣永康市開運橋前，因形跡可疑，為
    警攔查時逃逸，後經警追捕逮獲，並當場在前開車輛右前座
    腳踏板處扣得乙○○所有之第一級毒品海洛因五包（合計淨
    重四點零四公克）、夾鍊袋五百個、削尖吸管四支、注射針
    筒二支等物，復經其同意採集尿液送驗結果呈嗎啡陽性反應
    而查獲上情（乙○○涉犯施用第二級毒品之犯行，另經檢察
    官聲請簡易判決處刑）。
四、案經臺南縣警察局新化分局報告臺灣臺南地方法院檢察署檢
    察官偵查起訴。
    理  由
一、本件被告乙○○所犯為死刑、無期徒刑、最輕本刑為三年以
    上有期徒刑以外之罪，亦非屬高等法院管轄之第一審案件，
    其於準備程序進行中，先就被訴事實為有罪之陳述，經法官
    告知簡式審判程序之旨，並聽取檢察官之意見後，依刑事訴
    訟法第二百七十三條之一第一項、第二百七十三條之二等規
    定，裁定由受命法官獨任進行簡式審判程序，且不受同法關
    於證據能力認定及調查方式之限制，合先敘明。
二、上開事實，有下列事證可資證明：
  (一)被告於警偵訊及本院審理時坦承不諱。
  (二)為警經被告同意於九十六年七月二十一日晚間十一時五十分
    進行尿液採集送驗後，先以酵素免疫分析法（EIA）進行篩
    檢，再以氣相層析質譜儀（GC/MS）確認結果，均呈可待因
    、嗎啡陽性反應，此有臺南縣警察局新化分局查處毒品案尿
    液檢體對照名冊、長榮大學九十六年八月九日出具之尿液確
    認報告各一份。按海洛因係由嗎啡經化學合成而製得，經注
    射進入人體後，因代謝而分解又生成嗎啡，因此施打海洛因
    後，由尿液檢驗結果仍為嗎啡反應，核屬科學上正常合理現
    象，併此敘明。
　(三)被告於九十六年七月二十一日為警查獲時，扣得疑似第一級
    毒品海洛因五包，經囑託法務部調查局以化學呈色法及氣相
    層析質譜儀分析法鑑定結果，前開疑似第一級毒品海洛因五
    包確實均含有第一級第六項毒品海洛因成分，合計淨重為四
    點零四公克，空包裝袋五只總重一點四八公克，此有法務部
    調查局九十六年八月二十五日調科壹字第０九六二三０六三
    五三０號鑑定書一份。
  (四)臺南縣警察局新化分局搜索扣押筆錄、臺南縣警察局新化分
    局扣押物品目錄表各一份及照片十二幀。
三、論罪科刑
  (一)按觀察、勒戒或強制戒治執行完畢釋放後，五年以內再犯毒
    品危害防制條例第十條之罪者，檢察官應依法追訴，同條例
    第二十三條第二項定有明文。查被告有犯罪事實一所載執行
    強制戒治完畢釋放一情，此有臺灣高等法院被告前案紀錄表
    及臺灣臺南地方法院檢察署刑案資料查註紀錄表各一件在卷
    可憑。其於強治戒治完畢釋放後五年內再犯本件施用第一級
    毒品海洛因之罪，揆之上述規定，即應依法追訴、審理。
  (二)次按海洛因屬毒品危害防制條例第二條第二項第一款所明定
    之第一級毒品，禁止非法持有及施用，是以，核被告前開所
    為，係犯毒品危害防制條例第十條第一項之施用第一級毒品
    罪，而其持有第一級毒品海洛因係為供施用，持有之低度行
    為，應為施用之高度行為所吸收，不另論罪。
  (三)第查，被告有犯罪事實二所載之前科乙節，亦有前開臺灣臺
    南地方法院檢察署刑案資料查註紀錄表及臺灣高等法院被告
    前案紀錄表各一份在卷可按，依前開說明，其受有期徒刑執
    行完畢後五年內故意再犯本件有期徒刑以上之罪，應論以累
    犯，應依刑法第四十七條第一項之規定應加重其刑。
  (四)爰審酌被告前曾因施用毒品經送強制戒治執行完畢釋放後，
    猶不思戒絕革除惡習，竟仍再犯本件施用第一級毒品及持有
    第一級毒品之犯行，顯未因前強制戒治之治療處分，而記取
    教訓，已屬不該，第念被告施用及持有毒品之犯行，在性質
    上乃屬自我戕害身心健康之行為，暨其犯罪手段、次數、所
    生危害、犯後坦承犯行態度良好等一切情狀，爰量處如主文
    所示之刑，以資懲戒。
四、沒收部分
　(一)按查獲之第一級、第二級毒品，不問屬於犯人與否，均沒收
    銷燬之，毒品危害防制條例第十八條第一項前段定有明文。
    查扣案之第一級毒品海洛因五包（不含袋驗餘淨重共計四點
    零四公克）係屬毒品危害防制條例第二條第二項第一款之第
    一級毒品海洛因，此有前開法務部調查局鑑定書一份附卷可
    佐，應依前開規定宣告沒收銷燬之。
  (二)其次，包裝前開第一級毒品海洛因所使用之空包裝袋五只（
    合計重一點四八公克），均係被告所有用於包裹毒品，以防
    止其裸露、逸出、潮濕，便於攜帶、持有、施用毒品乙節，
    業經其供明在卷，雖非毒品危害防制條例第二條所稱之第一
    級毒品，然因係包裝上開第一級毒品海洛因而與之密切接觸
    ，但既經鑑定機關就之與毒品分別鑑析其重量，此有前開鑑
    定書附卷可憑，足證該空包裝袋與毒品，並無不可析離之關
    係，不能視為毒品之一部分，應依刑法第三十八條第一項第
    二款之規定宣告沒收之。
  (三)又扣案之夾鍊袋五百個、削尖吸管四支、注射針筒二支等物
    ，均係被告所有供其施用第一級毒品海洛因所用之物，已據
    被告陳明在卷，亦應依刑法第三十八條第一項第二款規定宣
    告沒收。至於扣案之行動電話二支、電話卡一張、塑膠軟管
    吸食器一條，或非被告所有，或非供被告施用第一級毒品海
    洛因所用之物，同據被告陳明在卷，自不得宣告沒收。
據上論斷，應依刑事訴訟法第二百七十三條之一第一項、第二百
九十九條第一項前段，毒品危害防制條例第十條第一項、第十八
條第一項前段，刑法第十一條前段、第四十七條第一項、第三十
八條第一項第二款之規定，判決如主文。
本案經檢察官甲○○到庭執行職務。
中　　華　　民　　國　　96　　年　　11 　　月　 27　　日
                  刑事第十一庭   法  官  黃欣怡
以上正本證明與原本無異。
如不服本判決應於收受本判決後10日內向本院提出上訴書狀，並
應敘述具體理由。如未敘述上訴理由者，應於上訴期間屆滿後20
日內向本院補提理由書狀（均須按他造當事人之人數附繕本）「
切勿逕送上級法院」。
　　　　　　　　　　　　　　　　 書記官  陳怡吟
                                 書記官  陳怡吟
中　　華　　民　　國　　96　　年　　11 　　月　　27 　日
附錄本案論罪科刑條文：
毒品危害防制條例第10條
施用第一級毒品者，處 6 月以上 5 年以下有期徒刑。
施用第二級毒品者，處 3 年以下有期徒刑。
